臺灣臺南地方法院刑事判決　　　　　　　93年度訴字第1076號
聲　請　人　臺灣台南地方法院檢察署檢察官
被　　　告　甲○○
選任辯護人　蘇文奕律師
　　　　　　陳郁芬律師
上列被告因違反毒品危害防制條例案件，經檢察官提起公訴（93
年度偵字第6499號），本院判決如下：
    主  文
甲○○連續幫助販賣第三級毒品，處有期徒刑貳年，緩刑伍年。
扣案0000000000號（含ＳＩＭ卡）行動電話壹台沒收
。
    事  實
一、己○○（已婚）【另行審理】與甲○○係男女朋友關係，民
    國九十一年間某日起，甲○○住於由己○○承租之臺南市○
    ○區○○路一八號六樓之十住宅，迄九十三年三月間為止，
    始再遷居至由孫正芳承租之臺南市安平區○○○○街四三號
    十七樓之五住宅。己○○基於意圖營利之概括犯意，先於九
    十三年間向李耿曜【六十五年四月一日生、身份證號Ｚ00
    0000000號；未經起訴】以每千公克新台幣（下同）
    四十五萬元，販入第三級毒品愷他命（keta mine）【俗稱
    Ｋ他命】共一千七百公克，並將販入之第三級毒品愷他命摻
    雜「乙醯胺粉」（係解熱、鎮痛劑）、「咖啡因」（係興奮
    劑）等藥物稀釋為一到二倍數量後（俗稱『洗』），同年二
    月至六月間己○○分別以每百公克五萬五千元販賣愷他命
    各一百公克給戊○○、丙○○各一次，以每次五公克至十
    公克，價約五千至八千元售與丁○○共四次愷他命，以五
    十公克計二萬五千元，及二百公克計九萬元販賣愷他命給綽
    號「阿展」之成年男子二次，甲○○明知己○○從事販賣第
    三級毒品愷他命，竟基於幫助其販毒之概括犯意，自九十三
    年三月間起至六月間止，以其所有0000000000號
    行動電話供作與己○○聯絡之用，連續提供上址住宅作為販
    毒交易場所多次。嗣於九十三年六月十七日下午八時許，臺
    灣台南地方法院檢察署檢察官指揮員警在臺南市安平區○○
    ○○街四三號拘提己○○到案，並經其同意，至臺南市○○
    ○○街四三號十七樓之五及臺南市○○區○○路十八號六樓
    之十搜索，當場查獲己○○所有之第三級毒品愷他命四包（
    驗餘淨重各重四九九．七四公克、九六．五一公克、十八公
    克及０．七七公克）、第二級毒品搖頭丸三包（驗餘淨重各
    重五．四六公克、五．四三公克、二．七０公克）、乙醯胺
    粉及咖啡因四包（驗餘淨重各重六一０公克、十六．一三公
    克、七０．三五公克、二九．二三公克）、分裝盤二個、湯
    匙一枝、愷他命分裝罐九罐、夾鏈袋七個、電子磅秤二台、
    記帳本一本及二張、0000000000號、00000
    00000號、0000000000號、0000000
    000號等行動電話（均含ＳＩＭ卡）、研磨機一台、分裝
    鐵盤二個、過瀘網一枝、分裝塑膠盤一個、分裝勺二枝、真
    空包裝機一台、真空包裝塑袋一千個、夾鏈袋四包（各二百
    四十一個、八十二個、五十二個、一百八十二個），甲○○
    所有0000000000號行動電話（含ＳＩＭ卡）、第
    三級毒品愷他命一包（驗餘淨重三點八公克）、現金十五萬
    八千元。
二、案經行政院海岸巡防署中部地區巡防局苖栗機動查緝隊報請
    臺灣台南地方法院檢察署檢察官偵查起訴。
    理  由
一、上揭事實，業據被告甲○○於本院審理中坦承不諱，核與被
    告己○○供述情節大致相符，並有被告甲○○所有0000
    000000號行動電話之台灣苖栗地方法院檢察署九十三
    年三月十六日九十三年苖檢惠廉監字第００００四二號通訊
    監察書（見本院卷〈一〉第一六三頁）及監聽譯文（見苖栗
    機字第０九三００一０九六七號警卷甲第六十九至七十一頁
    ）在卷可佐，另被告己○○販賣愷他命乙節，業於本院九十
    四年二月二日審理時自白；並有證人丙○○、戊○○、丁○
    ○結證在卷，復有上揭事實欄扣案物品可證，另上揭扣案愷
    他命經送內政部警政署刑事警察局鑑定結果確係第三級毒品
    愷他命（ketamine）等情，有該局九十三年八月十九日刑鑑
    字第０九三０一二九０八０號鑑驗通知書一紙附卷可參，被
    告己○○販賣愷他命犯行明確，故被告甲○○就幫助被告己
    ○○販賣愷他命之自白核與事實相符，事證明確，其犯行應
    足認定。
二、按愷他命（ketamine）業經列入毒品危害防制條例第二條第
    二項第三款所規定之第三級毒品，核被告甲○○所為，係犯
    毒品危害防制條例第四條第三項販賣第三級毒品罪之幫助犯
    。按連續幫助與幫助連續為不同之犯罪態樣，如基於概括犯
    意，多次幫助他人犯罪，為連續幫助，該幫助者有多次犯罪
    行為；如以一幫助行為，幫助他人連續犯罪，則為幫助連續
    ，就幫助犯而言，僅有一次犯罪行為。查被告甲○○上揭犯
    行同屬連續幫助及幫助連續，其所幫助之正犯即被告己○○
    所為多次販賣愷他命行為，時間緊接，所犯罪名相同，顯係
    基於概括犯意而為，係連續犯，依法應論以一罪；而其先後
    多次幫助販賣愷他命之行為，時間緊接，觸犯犯罪構成要件
    相同之罪名，亦係基於概括犯意而為，應依連續犯規定論以
    幫助販賣愷他命一罪，並加重其刑。其幫助他人犯販賣第三
    級毒品愷他命罪，為從犯，並依刑法第三十條第二項，按正
    犯之刑減輕之。另查本件被告甲○○幫助被告己○○販賣第
    三級毒品愷他命多次，固屬不該，惟被告甲○○九十一年四
    月二十六日與蔡仁欽離婚，當時被告甲○○年僅二十歲，獨
    自扶養其年僅一歲之長女蔡季璇（九十年一月一日生），有
    戶籍謄本一紙附卷可稽，嗣被告甲○○為生活所迫乃至舞廳
    上班而認識被告己○○，因被告己○○對其母女照顧頗為盡
    心，進而同居，復礙於人情，及甫成年懵懂無知，遂於九十
    三年間任由被告己○○利用其住處販賣愷他命而幫助販賣第
    三級毒品，然未因此而獲有任何報酬，且被告甲○○因與被
    告己○○熟識而染上毒癮（業經本院以九十三年度毒聲字第
    九０九號裁定送觀察勒戒完畢，無繼續施用之傾向，並於九
    十四年三月二十一日經臺灣台南地方法院檢察署檢察檢察官
    以九十三年度偵字第一七四一號為不起訴處分確定在案），
    諸此情狀客觀上顯足引起一般人同情，情輕法重，其犯罪情
    狀非無可憫，如予宣告幫助販賣第三級毒品之法定刑最低度
    刑，仍屬過重，依刑法第五十九條之規定遞減輕其刑。被告
    甲○○同時有上開加重及減輕事由，應依刑法第七十一條第
    一項規定，先加重後減輕。爰審酌被告甲○○犯罪之動機、
    目的、手段、品性、智識程度，且其明知愷他命因具有成癮
    性，破壞人之身心健康，竟幫忙販賣及犯罪後態度良好深具
    悔意等一切情狀，量處如主文所示之刑，以資懲儆。又被告
    前未曾受有期徒刑以上刑之宣告，有台灣高等法院被告全國
    前案紀錄表在卷可憑，一時失慮而為上揭犯行，且其已離婚
    ，有一幼女蔡季璇需其照護，其經此教訓後，應知所警惕，
    信無再犯之虞，本院因認所宣告之刑以暫不執行為適當，併
    諭知緩刑五年，以勵自新。末查，扣案000000000
    0號（含ＳＩＭ卡）行動電話一台，係被告甲○○所有，且
    供幫助販賣愷他命犯罪所用，業據其供明在卷，依毒品危害
    防制條例第十九條第一項沒收。又扣案被告甲○○所有愷他
    命一包（驗餘淨重三．八公克），依毒品危害防制條例施行
    細則第十一條之一規定應由查獲機關予以沒入銷燬。至扣案
    現金十五萬八千元，業據被告甲○○供明係其所有復非販毒
    所得，並與被告己○○所供情節大致相符，又查無其他證據
    足以證明係販賣本件愷他命之資金或價金，爰不為沒收之諭
    知，附此敘明。
三、被告己○○俟到案後另行審結。
據上論斷，應依刑事訴訟法第第二百九十九條第一項前段，毒品
危害防制條例第四條第三項、第十九條第一項，刑法第十一條前
段、第五十六條、第三十條第二項、第五十九條、第七十四條第
一款，判決如主文。
本案經檢察官乙○○到庭執行職務
中　　華　　民　　國　　94　　年　　11　　月　　10 　日
　　　　　　　　　刑事第三庭  審判長  法　官  陳振謙
　                                    法  官  王慧娟
                                      法  官  鍾邦久
以上正本證明與原本無異。
如不服本判決，應於判決送達後10日內，向本院提出上訴狀。
　　　　     　　　　　　　　　　　 　書記官　張豐榮
中　　華　　民　　國　　94　　年　　11　　月　　10 　日
毒品危害防制條例第4條
製造、運輸、販賣第一級毒品者，處死刑或無期徒刑；處無期徒
刑者，得併科新臺幣 1 千萬元以下罰金。
製造、運輸、販賣第二級毒品者，處無期徒刑或 7 年以上有期徒
刑，得併科新臺幣 7 百萬元以下罰金。
製造、運輸、販賣第三級毒品者，處 5 年以上有期徒刑，得併科
新臺幣 5 百萬元以下罰金。
製造、運輸、販賣第四級毒品者，處 3 年以上 10 年以下有期徒
刑，得併科新臺幣 3 百萬元以下罰金。
製造、運輸、販賣專供製造或施用毒品之器具者，處 1 年以上 7
年以下有期徒刑，得併科新臺幣 1 百萬元以下罰金。
前五項之未遂犯罰之。
毒品危害防制條例第19條
犯第 4 條至第 9 條、第 12 條、第 13 條或第 14 條第 1 項、
第2項之罪者，其供犯罪所用或因犯罪所得之財物，均沒收之，
如全部或一部不能沒收時，追徵其價額或以其財產抵償之。
為保全前項價額之追徵或以財產抵償，得於必要範圍內扣押其財
產。
犯第 4 條之罪所使用之水、陸、空交通工具沒收之。
